zh-TW: UVA 防護等級: 未分級; PA+; PA++; PA+++; PA++++; 其他
fi: UVA-suojaluokka: Ei arvioitu; PA+; PA++; PA+++; PA++++; Muu
es: Grado de protección UVA: Sin calificación; PA+; PA++; PA+++; PA++++; Otros
it: Grado di protezione UVA: Non valutato; PA+; PA++; PA+++; PA++++; Altro
zh-CN: UVA 防护等级: 未评级; PA+; PA++; PA+++; PA++++; 其他
vi: Cấp độ bảo vệ UVA: Chưa xếp hạng; PA+; PA++; PA+++; PA++++; Khác
pl: Stopień ochrony UVA: Nieokreślony; PA+; PA++; PA+++; PA++++; Inne
el: Βαθμός προστασίας UVA: Χωρίς διαβάθμιση; PA+; PA++; PA+++; PA++++; Άλλο
ja: UVA保護グレード: 評価なし; PA+; PA++; PA+++; PA++++; その他
sk-SK: Stupeň ochrany pred UVA žiarením: Nehodnotené; PA+; PA++; PA+++; PA++++; Iné
hr-HR: Stupanj zaštite od UVA zračenja: Nije ocijenjeno; PA+; PA++; PA+++; PA++++; Ostalo
ro-RO: Gradul de protecție UVA: Neclasificat; PA+; PA++; PA+++; PA++++; Altele
sv: UVA-skyddsgrad: Inte betygsatt; PA+; PA++; PA+++; PA++++; Övrigt
da: UVA-beskyttelsesgrad: Ikke klassificeret; PA+; PA++; PA+++; PA++++; Andet
ru: Степень защиты от УФА-излучения: Не определена; PA+; PA++; PA+++; PA++++; Другой
fr: Indice de protection UVA: Non évalué; PA+; PA++; PA+++; PA++++; Autre
bg-BG: Степен на UVA защита: Не е оценен; PA+; PA++; PA+++; PA++++; Други
tr: UVA koruma derecesi: Derecelendirilmemiş; PA+; PA++; PA+++; PA++++; Diğer
lt-LT: UVA apsaugos laipsnis: Neįvertintas; PA+; PA++; PA+++; PA++++; Kita
nl: Uva-beschermingsgraad: Niet beoordeeld; PA+; PA++; PA+++; PA++++; Andere
ko: UVA 보호 등급: 평가되지 않음; PA+; PA++; PA+++; PA++++; 기타
sl-SI: Stopnja zaščite UVA: Ni ocenjeno; PA+; PA++; PA+++; PA++++; Drugo
cs: Stupeň ochrany proti UVA záření: Nehodnoceno; PA+; PA++; PA+++; PA++++; Jiné
th: ระดับการป้องกัน UVA: ไม่ได้รับการจัดอันดับ; PA+; PA++; PA+++; PA++++; อื่นๆ
de: UVA-Schutzgrad: Nicht bewertet; PA+; PA++; PA+++; PA++++; Sonstiges
nb: UVA-beskyttelsesgrad: Ikke vurdert; PA+; PA++; PA+++; PA++++; Annet
pt-BR: Grau de proteção UVA: Não classificado; PA+; PA++; PA+++; PA++++; Outro
en: UVA protection grade: Not rated; PA+; PA++; PA+++; PA++++; Other
hu: UVA-védelem fokozata: Nincs értékelve; PA+; PA++; PA+++; PA++++; Egyéb
pt-PT: Grau de proteção UVA: Não classificado; PA+; PA++; PA+++; PA++++; Outro